臺灣板橋地方法院刑事判決　　　　　　　　　　　　九十三年度易字第一一四八號
　　公　訴　人　臺灣板橋地方法院檢察署檢察官
　　被　　　告　甲○○
????????????
右列被告因竊盜案件，經檢察官提起公訴（九十三年度速偵字第九二二號），被告於
準備程序認罪，本院以簡式審判程序判決如左：
    主  文
甲○○連續於夜間侵入住宅竊盜，處有期徒刑柒月。扣案機車鑰匙壹支沒收之。
    事  實
一、甲○○前於民國九十三年六月二十日下午十時後之某時起至同年七月十五日某時
    止曾因施用第二級毒品案件，經本院以九十三年簡字第四四八○號判處有期徒刑
    五月，如易科罰金，以三百元折算一日（於本案尚不構成累犯）。詎猶不知悔改
    ，竟意圖為自己不法之所有，於九十三年十月八日下午七時許之夜間，行經臺北
    縣永和市○○街一○五巷二號之公寓式住宅時，因發覺該公寓一樓樓梯間大門未
    關，且停於樓梯間內丙○○○所有車號ＭＥＥ｜９５６號機車置物箱並未闔上，
    認為有機可乘，乃徒手侵入屬於該公寓住宅一部份之樓梯間內，竊取置於前開機
    車置物箱內之皮包一個（內有丙○○○之機車駕照、ＭＥＥ｜９５６機車行照及
    強制責任保險卡各一張），得手後立即逃逸。復承前意圖為自己不法所有之竊盜
    概括犯意，於同年月九日下午七時許，在臺北縣中和市○○路一四三巷四號前，
    以其所有之鑰匙一支插入停於該處乙○○所有車號ＡＢＧ｜９７５號之機車電門
    後，即轉動電門啟動引擎騎走而竊取之，以供自己代步之用。嗣因甲○○於同年
    月十三日上午十一時二十五分許，騎乘前開機車行經臺北縣永和市○○街二十巷
    九號前時為警查獲，並扣得前開機車鑰匙一支，因而查悉上情。
二、案經臺北縣政府警察局永和分局報請臺灣板橋地方法院檢察署檢察官偵查起訴。
    理  由
一、右開犯罪事實，業據被告甲○○於本院審理時坦承不諱，核與告訴人丙○○○及
    乙○○所指訴之情節相符，並有贓物認領保管單二張、車輛竊盜車牌失竊資料個
    別查詢報表一紙、照片二幀附卷，及機車鑰匙一支扣案可資參佐，應足擔保前開
    自白之真實性，故本件事證明確，被告犯行堪以認定。
二、按刑法第三百二十一條第一項第一款之夜間侵入住宅竊盜罪，其所謂「住宅」，
    乃指人類日常居住之場所而言，公寓亦屬之。至公寓樓下之「樓梯間」，雖僅供
    各住戶出入通行，然就公寓之整體而言，該樓梯間為該公寓之一部分，而與該公
    寓有密切不可分之關係，故於夜間侵入公寓樓下之樓梯間竊盜，難謂無同時妨害
    盜罪（最高法院七十六年台上字第二九七二號判例參照）。查九十三年十月八日
    之日落時間為下午五時五十一分，有日落時間計算列印表二張附卷可查，故被告
    於此日下午七時許著手行竊，應屬夜間竊盜無訛，又臺北縣永和市○○街一○五
    巷二號乃一公寓式住宅，其一樓樓梯間設有大門以供住戶出入，此樓梯間為該公
    寓之一部分，且與之有密切不可分之關係，業據被告於本院審理時供述明確，故
    被告於夜間侵入此公寓住宅樓梯間內行竊所為，係犯刑法第三百二十一條第一項
    第一款之夜間侵入住宅竊盜罪（公訴人於起訴書所犯法條欄內雖未論以此罪，惟
    其業於犯罪事實中載明此項加重竊盜要件事實，且蒞庭檢察官於審理時亦已補充
    此部分所犯法條，本院於審理時並已告知此項所犯法條，附此說明）。另核被告
    於九十三年十月九日下午七時所為，則係犯刑法第三百二十條第一項之普通竊盜
    罪。其先後二次竊盜犯行間，雖加重條件有別，但其行竊之手法相同（均係徒手
    伺機犯之），且相隔僅有一天，顯係基於概括犯意而為之，應依連續犯規定，論
    以情節較重之加重竊盜罪一罪，並加重其刑。次查被告前於九十三年六月二十日
    下午十時後之某時起至同年七月十五日某時止因犯施用第二級毒品案件，經本院
    於九十三年十月二十九日以九十三年簡字第四四八○號判處有期徒刑五月，如易
    科罰金，以三百元折算一日，有臺灣高等法院被告全國前案紀錄表附卷可稽，此
    於本案雖尚不構成累犯，仍得作為被告素行之參考，復審酌被告犯罪之動機目的
    ，智識程度（國中畢業），犯罪所得財物之價值，犯罪使用手段所生危害，及犯
    後態度等一切情形，量處如主文所示之刑，並諭知如易科罰金之折算標準。扣案
    機車鑰匙一支，為被告所有供犯罪所用之物，業據其於本院審理時供述明確，爰
    依刑法第三十八條第一項第二款諭知沒收。
三、末按除被告所犯為死刑、無期徒刑、最輕本刑為三年以上有期徒刑之罪或高等法
    院管轄第一審案件者外，於前條第一項程序進行中，被告先就被訴事實為有罪之
    陳述時，審判長得告知被告簡式審判程序之旨，並聽取當事人、代理人、辯護人
    及輔佐人之意見後，裁定進行簡式審判程序，刑事訴訟法第二百七十三條之一定
    有明文。查本件被告所犯「普通竊盜罪」及「加重竊盜罪」之法定本刑分別為「
    五年以下有期徒刑、拘役或五百元以下罰金」，及「六月以上五年以下有期徒刑
    」，均非最輕本刑三年以上有期徒刑之罪，且被告於九十三年十一月二十二日準
    備程序進行中，復就被訴事實為有罪之陳述，經告知被告簡式審判程序之旨，被
    告及公訴人對於本件改依簡式審判程序審理亦均表示無意見，是本院合議庭即依
    前揭刑事訴訟法規定，裁定本件進行簡式審判程序，附此說明。
據上論結，應依刑事訴訟法第二百九十九條第一項前段、第二百七十三條之一，刑法
第五十六條、第三百二十一條第一項第一款、第三百二十條第一項、第三十八條第一
項第二款，罰金罰鍰提高標準條例第一條前段，判決如主文。
本案經檢察官葉志飛到庭執行職務。
中　　　華　　　民　　　國　　九十三　　年　　 十一 　　月　　二十九　　日
                          臺灣板橋地方法院刑事第十一庭
                              法  官  楊  明  佳
右正本證明與原本無異。
如不服本判決，應於判決送達後十日內向本院提出上訴狀（應附繕本），上訴於臺灣
高等法院。
                              書記官  黃  炎  煌
中　　　華　　　民　　　國　　九十三　　年　　 十一 　　月　　 三十 　　日
附錄法條
刑法第三百二十條
意圖為自己或第三人不法之所有，而竊取他人之動產者，為竊盜罪，處五年以下有期
徒刑、拘役或五百元以下罰金。
意圖為自己或第三人不法之利益，而竊佔他人之不動產者，依前項之規定處斷。
前二項之未遂犯罰之。
刑法第三百二十一條
犯竊盜罪而有左列情形之一者，處六月以上、五年以下有期徒刑：
一  於夜間侵入住宅或有人居住之建築物、船艦或隱匿其內而犯之者。
二  毀越門扇、牆垣或其他安全設備而犯之者。
三  攜帶兇器而犯之者。
四  結夥三人以上而犯之者。
五  乘火災、水災或其他災害之際而犯之者。
六  在車站或埠頭而犯之者。
前項之未遂犯罰之。
